【裁判字號】    96,中交簡上,1060
【裁判日期】    970417
【裁判案由】    過失傷害
【裁判全文】
臺灣臺中地方法院刑事判決        96年度中交簡上字第1060號
上  訴  人  甲○○
即  被  告
上列上訴人即被告因過失傷害案件，不服本院臺中簡易庭96年度
中交簡字第2441號中華民國96年10月22日第1審簡易判決（聲請
案號：臺灣臺中地方法院檢察署96年度偵字第14692號），提起
上訴，本院管轄之第2審合議庭判決如下︰
    主    文
原判決撤銷。
甲○○因過失傷害人，處拘役貳拾日，如易科罰金，以新臺幣壹
仟元折算壹日，減為拘役壹拾日，如易科罰金，以新臺幣壹仟元
折算壹日。
    犯罪事實及理由
一、本院認定之犯罪事實、證據及理由，除證據部分補充被告即
    上訴人甲○○（下稱被告）於準備程序及審理中之自白外，
    餘均引用第一審判決書及簡易判決處刑書記載之犯罪事實、
    證據及理由（詳如附件）。
二、被告上訴意旨略以：被告有誠意與告訴人和解，請從輕量刑
    等語。查，原審認被告犯罪事證明確，予以論罪科刑，固非
    無見，惟被告於本院審理中已賠償告訴人乙○○新臺幣（下
    同）三萬元，已與告訴人達成和解，業據告訴人於審理中陳
    明屬實，被告提起上訴請求從輕量刑，核有理由，原判決未
    及審酌被告於本院審理中已賠償告訴人並與告訴人達成和解
    ，即屬無可維持，應由本院予以撤銷改判。爰審酌被告就本
    件車禍之過失程度、告訴人所受傷害尚非甚鉅，被告業於本
    院審理時與告訴人達成和解，並已賠償和解金額三萬元予告
    訴人及被告犯罪後坦承犯行，態度良好等一切情狀，量處如
    主文所示之刑，並諭知易科罰金之折算標準。且查被告本案
    犯罪時間，在民國九十六年四月二十四日以前，是其所犯之
    罪，合於減刑條件，應依中華民國九十六年罪犯減刑條例第
    二條第一項第三款、第七條、第九條規定，減其宣告刑期二
    分之一，並諭知易科罰金之折算標準。
據上論斷，應依刑事訴訟法第四百五十五條之一第一項、第三項
、第四百四十九條第一項前段、第三百六十九條第一項前段、第
三百六十四條、第二百九十九條第一項前段、第三百七十三條，
刑法第二百八十四條第一項前段、第六十二條前段、第四十一條
第一項前段，刑法施行法第一條之一，中華民國九十六年罪犯減
刑條例第二條第一項第三款、第七條、第九條，判決如主文。
中    華    民    國    97    年    4     月    17    日
                  刑事第十庭    審判長法  官 賴妙雲
                                      法  官 黃炫中
                                      法  官 江奇峰
上正本證明與原本無異。
本件不得上訴。
                                      書記官 江慧貞
中    華    民    國    97    年    4     月    17    日
附錄本案論罪科刑法條全文
刑法第二百八十四條：
因過失傷害人者，處六月以下有期徒刑、拘役或五百元以下罰金
，致重傷者，處一年以下有期徒刑、拘役或五百元以下罰金。
從事業務之人，因業務上之過失傷害人者，處三年以下有期徒刑
、拘役或二千元以下罰金。


司法院資訊處製作；財團法人民間司法改革基金會備份。
